臺灣高等法院臺中分院刑事判決　　96年度上重更(二)字第24號
上　訴　人
即　被　告　乙○○
　　　　　　　　　　號4樓
　　　　　　　　　　現於臺灣臺中監獄
選任辯護人　張智學律師
上列上訴人因毒品危害防制條例案件，不服臺灣臺中地方法院94
年度訴字第825號中華民國94年7月14日第一審判決（起訴案號：
臺灣臺中地方法院檢察署92年度偵字第7327號），提起上訴，本
院判決如下：
      主  文
原判決關於販賣第一級毒品、轉讓第二級毒品部分及定應執行刑
部分均撤銷。
乙○○共同連續販賣第一級毒品，處有期徒刑玖年；扣案之第一
級毒品海洛因貳包 (淨重零點壹公克)沒收銷燬；門號0000000
000號之行動電話（機具序號000000000000000號）及門號000000
0000號之行動電話（機具序號000000000000000號）各壹支均沒
收；販賣第一級毒品所得新臺幣萬陸仟元沒收，如全部或一部
不能沒收時，以其財產抵償之。又共同販賣第二級毒品，處有期
徒刑柒年貳月；扣案之門號0000000000號之行動電話（機具序號
000000000000000號）壹支沒收。應執行有期徒刑拾伍年；扣案
之第一級毒品海洛因貳包 (淨重零點壹公克)沒收銷燬；門號
0000000000號之行動電話（機具序號00000000 0000000 號）及
門號0000000000號之行動電話（機具序號00000000000000 0號）
各壹支均沒收；販賣第一級毒品所得新臺幣萬陸仟元沒收，如
全部或一部不能沒收時，以其財產抵償之。
      事  實
一、乙○○綽號「兄仔」、「董仔」，曾於民國 (下同)82 年間
    ，因販賣毒品及施用毒品案件，經臺灣高等法院以85年度上
    訴字第3982號分別判處有期徒刑7年及3年，應執行有期徒刑
    9年確定；又於83年間因詐欺案件及違反麻醉藥品管理條例
    案件，經臺灣臺北地方法院分別以85年度易緝字第296號及
    85年度易緝字第297號判處有期徒刑2年及3月確定，上開案
    件，經臺北地方法院於87年3月14日以87年度聲字第480號裁
    定應執行有期徒刑11年2月，於87年4月24日確定。入監執行
    後，於90年3月28日假釋付保護管束出監（本應於96年3月6
    日縮刑期滿而執行完畢，惟其於假釋期間又因過失致死案件
    ，經臺灣臺中地方法院以93年度交易字第8號判處有期徒刑1
    年確定，上開假釋又經撤銷，目前在執行上開有期徒刑1年
    及殘刑5年11月6日，預計於100年6月13日執行完畢），於假
    釋期間，猶不知悔改，(一)意圖營利，基於販賣第一級毒品海
    洛因之概括犯意，於92年8月31日上午10時43分許及10時59
    分許，分別接獲綽號「二齒」（真實姓名年籍不詳）之成年
    男子，以行動電話門號0000000000號撥打其所使用之門號00
    00000000號行動電話（機具序號000000000000000號），與
    其洽談以新臺幣（下同）1萬8千元之代價向其購買重量1錢
    之第一級毒品海洛因事宜。待談妥後，乙○○即於同日稍後
    依約前往綽號「二齒」位於臺中市○○路（確定地址不詳）
    之住處，將重量1錢之第一級毒品海洛因交付綽號「二齒」
    ，並收取高於販入價格之1萬8千元而完成交易。乙○○又與
    綽號「小蔡」之丙○○（丙○○部分已由本院於94年6月30
    日以93年度上更(一)字第232號判處有期徒刑12年10月，並經
    最高法院於94年9月8日以94年度台上字第4879號判決上訴駁
    回而確定）共同基於上開販賣第一級毒海洛因營利之犯意聯
    絡，由乙○○於92年9月8日凌晨2時2分許、2時45分許、3時
    許、4時22分許，接獲1名「陳姓」真實姓名不詳之成年女子
    ，以門號0000000000號行動電話撥打其所使用之門號000000
    0000號行動電話（機具序號000000000000000號），與其洽
    談以1萬8千元之代價向其購買重量1錢之第一級毒品海洛因
    事宜，乙○○旋即於同日凌晨2時25分許及3時4分許，以其
    使用門號0000000000號之行動電話（機具序號000000000000
    000號）撥打丙○○所使用之門號0000000000號行動電話，
    聯絡丙○○將重量1錢之第一級毒品海洛因送至該名「陳姓
    」不詳姓名之已成年女子位於臺中市大坑地區（確實地點不
    詳）住處，丙○○遂於同日稍後依乙○○之指示將重量1錢
    之第一級毒品海洛因交付該名「陳姓」不詳姓名之已成年女
    子，並收取高於販入價格之1萬8千元而完成交易。(二)乙○○
    與丙○○另意圖營利，共同基於販賣第二級毒品安非他命之
    犯意聯絡，由乙○○於92年8月15日下午5時31分許、5時39
    分許及5時55分許，以其所使用門號0000000000號之行動電
    話（機具序號000000000000000號）與綽號「石仔」之真實
    姓名不詳成年男子所使用之門號0000000000號行動電話，談
    妥由乙○○以不詳價格、不詳數量之第二級毒品安非他命賣
    予該綽號「石仔」之成年男子，再由該綽號「石仔」之成年
    男子自行至丙○○位於臺中市○○路住處樓下，由丙○○下
    樓交付其第二級毒品安非他命。乙○○旋即於同日下午5時
    53分許，以其使用之門號0000000000號行動電話（機具序號
    000000000000000號）撥打丙○○所使用之門號0000000000
    號行動電話，確認丙○○已將數量不詳之第二級毒品安非他
    命交付予該綽號「石仔」之成年男子，事後再由乙○○向綽
    號「石仔」者收取不詳數額之金錢。(三)嗣於92年9月23日下
    午3時15分許，經警持搜索票及拘票，在臺中市○○路與大
    隆路口，查獲王伯嘉販賣第一級毒品海洛因2包（淨重合計0
    ．31公克）予乙○○（王伯嘉部分已由本院於94年8月31日
    以94年度上訴字第1201號判處有期徒刑十年，並經最高法院
    於94年12月8日以94年度台上字第6945 號判決上訴駁回確定
    ），並扣得上開海洛因2包（淨重○‧三一公克，業在王伯
    嘉販買毒品案宣告沒收銷燬）及乙○○所有之上開門號0000
    000000號行動電話（機具序號000000000000000號）與門號
    0000000000號之行動電話（機具序號000000000000000 號）
    各1支。
二、案經彰化縣警察局移送臺灣彰化地方法院檢察署檢察官偵查
    起訴後，經台灣彰化地方法院判決管轄錯誤並移送台灣臺中
    地方法院審理。
      理  由
一、被告乙○○及證人丙○○於原審審理時均供證其等於警詢中
    之供詞，確為其等所親自陳述，該等不利於其等之供詞，顯
    非出於強暴、脅迫、利誘、詐欺或其他不正方法所取得。被
    告於警詢中關於毒品海洛因已交易完畢及毒品安非他命已轉
    手完成之此部分自白，並非出於強暴、脅迫、利誘、詐欺、
    疲勞訊問、違法羈押或其他不正之方法，且與事實相符，依
    刑事訴訟法第156條第1項之規定，自得為證據。另依刑事訴
    訟法第159條之2規定：「被告以外之人於檢察事務官、司法
    警察官或司法警察調查中所為之陳述，與審判中不符時，其
    先前之陳述具有較可信之特別情況，且為證明犯罪事實存否
    所必要者，得為證據。」，證人丙○○於警詢中曾對被告確
    有販賣毒品之行為指證，佐以卷附之通訊監察譯文，較證人
    丙○○嗣後於審判中之證述，具有較可信之特別情況，且為
    證明被告犯罪事實之存否所必要，證人丙○○於警詢中所為
    之證述，自得採為認定被告犯罪之證據。另附件1至5之通訊
    監察譯文係員警依法向彰化地方法院檢察署聲請監聽而譯成
    之文字，有通訊監察書附卷可稽，而被告亦供稱係其聲音（
    僅辯稱其談話之意並非洽談販賣海洛因），並經本院前審及
    本院於審理期日向被告及辯護人提示並告以要旨（見本院前
    審卷第163頁反面及本院審理筆錄），自有證據能力。
二、訊據上訴人即被告乙○○雖矢口否認有販賣第一級毒品海洛
    因及第二級毒品安非他命之犯行，辯稱：伊並未販賣第一級
    毒品海洛因或第二級毒品安非他命予他人，警察並未查得綽
    號二齒、石仔、陳女等人之姓名，是否確有其人不無疑問，
    況並未查獲販賣毒品者常有之大批毒品、分裝器、帳單、金
    錢等物云云。經查：
、被告於92年8月31日上午10時43分許及同日10時59分許，接
    獲1名姓名不詳之成年男子（被告於本院前審審理時供明係
    住於臺中市○○路之綽號「二齒」者），以門號0000000000
    號之行動電話撥打其所使用之門號0000000000號行動電話（
    機具序號000000000000000號），與其洽談以1萬8千元之代
    價購買重量1錢之第一級毒品海洛因事宜，待談妥後，被告
    即於同日稍後依約前往該綽號「二齒」者位於臺中市○○路
    靠近臺中市警察局住處，將重量1錢之第一級毒品海洛因交
    付綽號「二齒」者，並收取高於販入價格之1萬8千元而完成
    交易之事實，有被告與該綽號「二齒」者交易毒品之通訊監
    察譯文附卷可稽（內容詳附件一）。而被告於警詢時對於上
    開通訊監察譯文亦供稱：「這通電話是某人向我購買1錢重
    的海洛因，可能當時上游毒販剛好在我車上，我載他（指上
    游毒販）將海洛因毒品送到這個人住處賣給他，（問：此次
    交易是否已完成？）我沒印象了。」等語（見彰化縣警察局
    彰警刑字第0920029041號刑案偵查卷宗第25頁），該綽號「
    二齒」者既係撥打行動電話向被告購買第一級毒品海洛因，
    而被告亦有駕車前往該綽號「二齒」者住處將海洛因交付，
    依通訊監察譯文內容顯示，被告並非載同其所謂「上游毒販
    」前往，足徵此次海洛因毒品交易應係被告1人前往販賣無
    誤。被告雖稱對此次交易是否完成已無印象，惟被告既供承
    有駕車前往交易，衡情當已完成交易，堪認被告確有販賣第
    一級毒品海洛因予綽號二齒之事實。
、被告於92年9月8日凌晨2時2分許、同日2時45分許、同日3時
    許、同日4時22分許，接獲1名姓名不詳之成年女子（被告於
    本院前審審理時供明係住於臺中市大坑地區「陳姓」女子）
    ，以門號0000000000號之行動電話撥打其所使用之門號0000
    000000號行動電話（機具序號000000000000000號），與其
    洽談以1萬8千元之代價購買重量1錢之第一級毒品海洛因事
    宜，被告旋即接連於同日凌晨2時25分許及同日3時4分許，
    以其使用之門號0000000000號行動電話（機具序號00000000
    0000000號）撥打丙○○所使用之門號0000000000 號行動電
    話，聯絡丙○○將重量1錢之第一級毒品海洛因送至該名「
    陳姓」女子大坑住處，丙○○遂於同日稍後依被告之指示將
    重量1錢之第一級毒品海洛因交付該名姓名不詳之成年女子
    ，並收取高於販入價格之1萬8千元而完成交易之事實，有被
    告與該名「陳姓」女子交易毒品之通訊監察譯文（內容詳如
    附件二）及被告與丙○○商談販出價格之通訊監察譯文附卷
    可稽（內容詳如附件三）。而被告於警詢時對其與該「陳姓
    」女子間之上開通訊監察譯文，亦供稱：「這通電話是一位
    女子，我忘記名字，我是居中介紹她向丙○○購買海洛因，
    1錢重1萬8千元，結果由丙○○直接送到這女子位於臺中縣
    大坑鄉住處賣給她。」等語（見彰化縣警察局彰警刑字第
    0920029041號刑案偵查卷宗第29頁），足見此次海洛因毒品
    交易應已完成無訛。另證人丙○○於警訊中對於被告與其商
    談販出價格之通訊監察譯文證稱：「有人要找乙○○購買毒
    品，因為乙○○那邊沒有毒品，毒品都寄放在我這裡，他要
    如何販賣毒品，如何處理，他要將處理過程跟我說，但是當
    時他寄放在我這裡的毒品都沒有了，都是他賣掉了，他還以
    為還有毒品寄放在我這裡，後來他們怎麼交易我不清楚，這
    要問乙○○才知道。」、「是乙○○有寄放毒品在我這裡，
    因為他跟下游如何談價錢、成分，我沒辦法介入，他跟我說
    如果遇到這種情形要如何處理，我跟他建議當然要有利潤才
    可以做，至於他販賣多少給下游及賺取多少利潤，要問乙○
    ○才知道，因為毒品都是他一個人在處理，我無法得知。」
    等語（見彰化縣警察局92年10月30日收案之刑案偵查卷宗第
    28至第30頁）。該名姓名不詳之已成年女子既係撥打行動電
    話予被告欲購買第一級毒品海洛因，被告並未予拒絕，反而
    旋即撥打行動電話予丙○○商談毒品價格及成分問題。而依
    被告與丙○○間之通訊監察譯文內容顯示，丙○○並未向被
    告乙○○表示所寄放之毒品海洛因已無剩餘，而係計較其販
    毒所可獲取之利潤，況且，被告於警詢時亦供稱：結果丙○
    ○直接送到這女子位於臺中縣大坑鄉住處賣給她等語。是證
    人丙○○於原審及本院前審否認有依被告之指示將第一級毒
    品海洛因交付予「陳姓」女子之證言（見原審卷第202頁、
    第203頁，證人丙○○於本院就此拒絕證言)，顯係卸責之詞
    ，核與事實不符，自不足採。依其等上開通訊監察譯文內容
    所示，益徵被告於接獲該名不詳姓名之已成年女子之行動電
    話後，有與持有第一級毒品海洛因之丙○○共同販毒牟利，
    始撥打丙○○之行動電話，而與之商討以何成分及價位售出
    為佳，被告並向該「陳姓」女子表示要將第一級毒品海洛因
    送到其大坑住處，而被告於警詢時亦供稱：結果丙○○直接
    送到這女子位於臺中縣大坑鄉住處賣給她等語。被告與丙○
    ○有共同販賣毒品海洛因予陳姓成年女子之事實至為炯然。
、被告於本院前審坦承於92年8月15日下午5時31分許，接獲綽
    號「石仔」之姓名不詳成年男子，以門號0000000000號之行
    動電話撥打其所使用之門號0000000000號行動電話（機具序
    號000000000000000號），與其洽談購買數量不詳之第二級
    毒品安非他命，談妥後，由該名綽號「石仔」之成年男子至
    丙○○位於臺中市○○路住處樓下，再由丙○○下樓而依被
    告之指示將第二級毒品安非他命交付予該名綽號「石仔」之
    成年男子之事實（見本院94年度上重訴字第38號卷第107 頁
    反面）；證人丙○○於本院前審審理時雖否認有與被告乙○
    ○共同販賣第二級毒品安非他命 (證人丙○○於本院審理時
    就此拒絕證言)，然被告於原審審理中已明確供述其於警詢
    中之供詞，並未遭刑求（見原審卷第210頁），依附件四所
    示之通訊監察譯文顯示被告與綽號石仔者有多次連續通話，
    綽號「石仔」者要向被告「拿」「二泡」「東西」，被告叫
    「小蔡」拿給綽號「石仔」者，且綽號「石仔」者已到「小
    蔡」三民路樓下拿到東西了，被告對於上開通訊監察譯文內
    容於警詢中供稱：「這個人可能要買安非他命，我叫他到台
    中市○○路找小蔡（指丙○○）拿，這個人後來有向小蔡拿
    到安非他命，數量多少我不知道，因為我向小蔡說有朋友要
    向他拿安非他命，叫小蔡直接跟他接洽……這個人綽號叫『
    石仔』，不知姓名」等語（見彰化縣警察局彰警刑字第0920
    029041號警卷第10頁）。關於被告此部分販賣安非他命予綽
    號「石仔」者之自白，顯非出於強暴、脅迫、利誘、詐欺、
    疲勞訊問、違法羈押或其他不正之方法，且與事實相符，依
    刑事訴訟法第156條第1項之規定，自得為證據；被告與證人
    丙○○、綽號「石仔」者間之對談內容雖未談及買賣安非他
    命之價格，惟自該監聽譯文中觀之，該綽號「石仔」者係欲
    向被告購買安非他命，而非要求被告無償轉讓安非他命，況
    被告既不知該綽號「石仔」者之真實姓名，與其應非熟識，
    豈會無償轉讓安非他命予該綽號「石仔」者？足證被告與丙
    ○○確有共同販賣第二級毒品安非他命予綽號「石仔」者之
    事實。
、此外，並有被告乙○○所有供販毒使用之門號0000000000號
     (ＮＯＫＩＡ牌，序號000000000000000號）及門號0000000
    000號 (ＥＲＩＣＳＳＯＮ牌，序號000000000000000號）之
    行動電話各一支扣案可資佐證。
、近年來毒品之濫用，危害國民健康與社會安定日益嚴重，治
    安機關對於販賣或施用毒品之犯罪行為，嚴加查緝，各傳播
    媒體對於政府大力掃毒之決心亦再三報導，使毒品不易取得
    ，物稀價昂，苟被告於買賣之過程中無利可圖，斷無甘冒被
    取締判處重刑之危險而平白從事毒品海洛因、安非他命買賣
    之理，是其販入之價格必較其出售之價格為低，而有從中賺
    取買賣價差牟利之意圖及事實；又販賣毒品海洛因、安非他
    命係違法行為，非可公然為之，亦無公定價格，可任意分裝
    增減分量，每次買賣之價格、數量，亦隨時依雙方之關係深
    淺、資力、需求量、對行情之認知、來源是否充裕、查緝是
    否嚴緊、購買者被查獲時供述購買對象之可能風險之評估等
    因素，而異其標準，機動調整，非可一概論之，從而販賣之
    利得，除非經被告坦承犯行或價格、數量俱臻明確外，實難
    察得其交易實情，然販賣者從價差或量差中牟利，方式雖異
    ，惟其販賣行為旨在意圖營利則相同。從而，舉凡有償交易
    ，除足以反證證明其確係基於非圖利本意之關係外，尚難因
    無法查悉其販入價格，做為是否高價賣出之比較，即遽認係
    無營利之意思而阻卻販賣犯行之追訴。參以被告與綽號「二
    齒」之男子及「陳姓」之女子暨綽號石仔間，由渠等之通訊
    監察譯文內容顯示，均非至親故舊，被告及丙○○自不可能
    甘冒重典，按同一價格轉售而毫無利得可獲，況證人丙○○
    於與被告之行動電話談話內容中亦明白表示其必定有利潤可
    圖，始可能為此行為，足見被告與丙○○有從中賺取買賣差
    價牟利之營利意圖甚明。
、綜上所述，被告確有販賣毒品海洛因予綽號二齒及與丙○○
    共同販賣毒品海洛因與陳姓女子及販賣安非他命予石仔之事
    證明確，尚難以未查獲二齒、陳姓女子、石仔及未查獲大批
    毒品、分裝器、帳單、金錢等物，即認被告未為本件犯行，
    被告所辯顯係脫卸之詞，不足採信，其犯行應堪認定。
三、按海洛因、安非他命，分別為毒品危害防制條例第2條第2項
    第1款、第2款規定之第一級毒品及第二級毒品。被告販賣第
    一級毒品海洛因予綽號「二齒」之已成年男子及姓名不詳之
    「陳姓」已成年女子；及販賣第二級毒品安非他命予該名綽
    號「石仔」之姓名不詳已成年男子，核其所為係分別犯毒品
    危害防制條例第4條第1項之販賣第一級毒品罪及同條例第4
    條第2項之販賣第二級毒品罪 (按被告行為後，毒品危害防
    制條例雖於92年7月9日修正公布，於93年1月9日施行，被告
    販賣第一級毒品之犯行及販賣第二級毒品之犯行，其犯罪時
    間雖均在該條例修正施行之前，然毒品危害防制條例第4條
    第1項及第2項之構成要件及法定本刑均相同，自無新舊法比
    較適用之問題。而九十四年二月二日修正公布，九十五年七
    月一日施行之刑法第三十三條第五款規定，罰金：新台幣一
    千元以上，以百元計算之，與修正前之規定罰金為一元以上
    ，比較結果修正前之規定有利被告，依刑法第二條第一項規
    定應適用修正前之規定)，公訴人認被告係轉讓第二級毒品
    與綽號石仔，尚有未洽，起訴法條應予變更。被告販賣第一
    級、第二級毒品前分別持有第一級毒品及第二級毒品之低度
    行為，分別為販賣第一級毒品及販賣第二級毒品之高度行為
    所吸收，均不另論科。被告就販賣毒品海洛因與陳姓女子及
    販賣毒品安非他命與石仔部分與丙○○間有犯意聯絡及行為
    分擔，為共同正犯(此部分九十四條二月二日修正之刑法修
    正為共同實行，係文字修正，尚不生比較問題)。被告先後
    二次販賣第一級毒品海洛因，所為時間緊接，犯構成要件相
    同之罪，顯係基於概括犯意反覆為之，為連續犯，依修正前
    刑法第五十六條之規定論以一罪 (法定本刑死刑、無期徒刑
    ，依法不得加重，罰金最高法定本刑為一千萬元，亦無再加
    重之必要，爰不再諭知加重；又九十四年二月二日修正公布
    ，九十五年七月一日施行之刑法第五十六條雖廢除連續犯之
    規定，然比較修正前後之規定，修正前之規定有利於被告，
    依刑法第二條第一項之規定，應適用修正前之規定)。又被
    告所犯上開販賣第一級毒品罪及販賣第二級毒品罪，犯意各
    別，構成要件互殊，應分論併罰。再被告販賣第一級毒品之
    次數僅二次，販賣之數量共二錢，相較於長期、大量販賣毒
    品之毒梟而言，其對社會秩序與國民健康之危害，顯然較輕
    微，倘科以最輕之法定本刑無期徒刑，仍嫌過重，客觀上顯
    可憫恕，爰依刑法第五十九條之規定，就販賣第一級毒品部
    分酌量減輕其刑 (按九十四年二月二日修正公布之刑法第五
    十九條僅係酌減審認標準之明文化，非屬法律之變更，另九
    十四年二月二日修正公布之刑法第六十四條第二項規定死刑
    減輕者為無期徒刑，第六十五條第二項規定無期徒刑減輕者
    為二十年以下十五年以上有期徒刑，與修正前之規定比較，
    修正前之規定有利於被告，依刑法第二條第一項規定應適用
    修正前之規定，再九十四年二月二日修正公布之刑法第六十
    七條規定，罰金加減者其最高度及最低度同加減之，與修正
    前之規定罰金加減者僅加減其最高度相較 (就減輕部分 )，
    修正後之規定亦無較有利於被告，因本件罰金係適用修正前
    之規定 (一元以上)如上述，且本件其他連續犯、死刑及無
    期徒刑之減輕及定執行刑之規定 (如後述)均適用修正前之
    規定，此部分依法亦應適用修正前之規定)，原審認被告罪
    證明確，予以論罪科刑，固非無見，惟原審認被告與丙○○
    係共同轉讓第二級毒品予該名綽號「石仔」之男子，尚有未
    洽，另被告為本件兩次販賣第一級毒品海洛因之前之販入行
    為，並無證據顯示被告販入時即有販賣營利之意圖，原判決
    於事實欄記載被告係基於意圖販賣第一級毒品海洛因賺取差
    額營利之概括犯意，先於不詳時間、地點，向不詳姓名年籍
    之成年人購得第一級毒品海洛因後，兩次販賣予姓名不詳之
    已成年男子及女子云云，認被告販入時即有販賣營利之意圖
    ，亦有未洽。被告上訴否認犯罪雖無理由，然原判決既有上
    開可議之處，即屬無可維持，應予撤銷改判。爰審酌被告素
    行不良，於假釋付保護管束期間，猶不知警惕，為圖不法利
    得，連續販賣第一級毒品海洛因二次、販賣第二級毒品安非
    他命一次，及其販賣之數量，所生之危害暨犯罪後之態度等
    一切情狀，分別量處如主文第二項所示之刑，並依修正前刑
    法第五十一條第五款之規定，定其應執行刑 (按九十四年二
    月二日修正公布，九十五年七月一日施行之刑法第五十一條
    第五款修正為．．．不得逾三十年，與修正前之規定．．．
    不得逾二十年相較，以修正前之規定對被告有利，依刑法第
    二條第一項規定，適適用修正前之規定）。扣案被告所有供
    販賣第一級毒品海洛因犯罪所用之門號0000000000號行動電
    話（機具序號000000000000000號）及供販賣第一級毒品海
    洛因及販賣第二級毒品安非他命犯罪所使用之門號00000000
    00號行動電話（機具序號0000000000 00000號）各一支，均
    應依毒品危害防制條例第十九條條第一項宣告沒收。另被告
    販賣第一級毒品海洛因予綽號「二齒」者及「陳姓」女子，
    分別各獲取金錢1萬8千元，合計所得3萬6千元，亦應依毒品
    危害防制條例第19條第1項之規定宣告沒收，如全部或一部
    不能沒收時，以其財產抵償之。另王伯嘉販賣予被告之第一
    級毒品海洛因二包（淨重零點壹公克)，依法宣告沒收銷
    燬 (最高法院六十五年度第五次刑庭庭推總會決議參照)。
    至扣案之被告所有門號0000 0000000號之ＭＯＴＯＲＯＬＡ
    牌行動電話1支，與被告本案所犯販賣第一級毒品罪及販賣
    第二級毒品罪無涉，又非屬違禁物，爰不予宣告沒收。
四、公訴意旨另以：(一)於92年8月26日下午2時30分許，由綽號「
    阿富」之成年男子以門號0000000000號之行動電話與被告所
    使用之門號0000000000號行動電話聯絡，兩人在電話中約定
    由被告販賣重量不詳之海洛因予該綽號「阿富」之真實姓名
    不詳已成年男子，嗣因電話斷訊而未完成交易。(二)於92年8
    月27日晚上10時22分許，綽號「阿妹仔」之已成年女子以門
    號0000000000號之行動電話與被告所使用之門號00000000
    00號行動電話聯絡，兩人在電話中約定由被告販賣1千元之
    海洛因予該女子，該綽號「阿妹仔」之成年女子並於同日稍
    後前往丙○○位於臺中市○○路1段36號租屋處，由丙○○
    交付價值1千元之海洛因予該綽號「阿妹仔」之真實姓名不
    詳已成年女子。(三)92年9月7日晚上11時16分許，真實姓名不
    詳之已成年女子以門號0000000000號行動電話與被告所使用
    之門號000000 0000號之行動電話聯絡，兩人在電話中洽談
    由被告販賣一錢重之海洛因予該真實姓名不詳之已成年女子
    。惟被告因手邊恰好沒有海洛因，遂無法完成該次交易而未
    遂。因認被告此部分犯行，另涉違反毒品危害防制條例第4
    條第1項之販賣第一級毒品罪及同條例第4條第6項、第1項之
    販賣第一級毒品未遂罪云云。按犯罪事實應依證據認定之，
    無證據不得認定犯罪事實，刑事訴訟法第154條第2項定有明
    文。次按事實之認定，應憑證據，所謂證據，須適於為被告
    犯罪事實之證明者，始得採為斷罪資料，如未能發現相當證
    據，或證據不足以證明，自不能以推測或擬制之方法以為裁
    判基礎。又認定不利於被告之事實，須依積極證據，苟積極
    證據不足為不利於被告事實之認定時，即應為有利於被告之
    認定，更不必有何有利之證據（最高法院53年臺上字第2750
    號、30年上字第816號、40年臺上字第86號有判例要旨參照
    ）。經查：被告堅詞否認有此部分之犯行，而被告於警詢中
    就上開公訴人所指(一)該部分之犯行，則辯稱：「（問：警方
    提示對你使用之0000 000000號行動電話門號通訊監察譯文
    表於92年8月26日14時30分由0000000000號撥入，內容為『
    阿富：老大，我阿富啦，你那有沒有。陳：哪一款的。阿富
    ：“細的”有嗎。陳：阿你那個．．．多少。阿富：就你上
    回介紹的，他那個．．．半個半就“五”啊，那麼貴。陳：
    但是東西是．．．可以這樣啦。阿富：啊你現在那邊有嗎。
    陳：我喔，要晚一點看看，我再打給你，打這支是嗎。阿富
    ：是啦，快一點，越快越好。陳：好好，要拿多少。』此內
    容是指何意？此次交易是否完成？）是阿富要向我購買海洛
    因毒品，但我當時沒有，我問他要買多少，我叫他晚一點再
    打，我要去問看看。」等語（見彰化縣警察局彰警刑字第09
    20029041號號刑案偵查卷第21頁）。依前開通訊監察譯文內
    容以觀，被告於斯時身邊亦確無第一級毒品海洛因供販賣，
    且其等間之對話亦無從直接或間接將之解讀出被告有於何時
    、何地、以何價格販賣海洛因之事實。另被告就上開公訴人
    所指(二)該部分之犯行，則辯稱：「（問：警方提示對你使用
    之0000000000號行動電話門號通訊監察譯文表於92年9月7日
    23時13分由0000000000號撥入，內容為『女：伯仔．．．你
    那裡現在有嗎．．．很甘苦．．．「茶壺」要死了。陳：晚
    一點看看，我如果弄有打給你。女：．．．伯仔．．．拜託
    一下．．．』，另於同年月日23時16分同一門號撥入，內容
    為『女：伯仔．．．「茶壺」說叫你先借他1千元．．．我
    現在人在臺中，真的受不了。陳：我沒錢。女：．．．我叫
    他跟你講好嗎，我現在去找你。陳：我在忙，晚一點看何時
    拿到。女：伯仔．．．麻煩一下．．．』，再於同年月8日1
    時46分同一門號撥入，內容為『女：伯仔．．．你在哪裡啊
    ．．．快死了啦。．．．。陳：我就沒辦法。女：不然先弄
    一支來止一下．．．一支就好．．．」此內容是指何意？此
    次交易是否完成？）是『茶壺』的女友要透過我購買海洛因
    ，結果我沒有理她。」等語（見彰化縣警察局彰警刑字第09
    20029041號刑案偵查卷宗第27頁）。依前開通訊監察譯文內
    容以觀，被告於斯時身邊亦確無第一級毒品海洛因供販賣，
    且其等間之對話亦無從直接或間接將之解讀出被告有於何時
    、何地、以何價格販賣海洛因之事實。另被告就上開公訴人
    所指(三)該部分之犯行，則辯稱：「（問：警方提示對你使用
    之0000000000號行動電話門號通訊監察譯文表於92年8月27
    日22時22分由0000000000號撥入，內容為：『女：你在哪。
    陳：在家。女：你那裡有嗎。陳：小蔡那裡沒有嗎。女：他
    說要晚一點，我是前天拿的。陳：你昨天沒拿哦。女：沒有
    。陳：你昨天也沒找我。女：我就是昨天拿回來，昨天跟今
    天這樣，你1千有嗎。陳：我哦。女：你那都沒有哦。陳：
    要去跟人家拿，他說要多晚才有。女：十一點。陳：我問看
    看，你要一張就對了，你有錢嗎，要有錢才行．．．你如果
    小蔡那裡有你就跟他拿就好了。女：我不跟他講他怎麼會知
    道。陳：對啊，你總共在我這裡才拿過幾千元而已。女：你
    去問一下。陳：好啦。』此內容是指何意？此次交易是否完
    成？）是綽號阿妹仔要向我購買海洛因，因為我當時沒有，
    我叫他向小蔡、丙○○買，『你總共在我這裡才拿過幾千元
    而已』是指阿妹仔透過我向丙○○買過數千元海洛因。有無
    交易完成要問丙○○。」等語（詳彰化縣警察局彰警刑字第
    0920029041號刑案偵查卷宗第23頁）。證人丙○○於警詢時
    陳稱：「有人要找乙○○購買毒品，因為乙○○那邊沒有毒
    品，毒品都寄放在我這裡，他要如何販賣毒品，如何處理，
    他要將處理過程跟我說……」（見彰化縣警察局92年10月30
    日收案之警卷第28頁至第30頁）；於偵查中亦陳稱：被告將
    海洛因及安非他命寄放在伊處，被告要賣毒品時，就會來向
    伊拿等語（見92年度偵字第7327號卷第52頁至第56頁）。此
    雖足以證明被告有與丙○○合作販賣第一、二級毒品之事實
    ，然而證人丙○○於本院審理時否認有此部分事實（見本院
    前審卷第160頁），而依前開通訊監察譯文內容以觀，被告
    於斯時身邊亦確無第一級毒品海洛因供販賣，且依渠等間之
    對話亦無從直接或間接將之解讀出被告有於何時、何地、以
    何價格販賣海洛因之事實，況被告既向該綽號「阿妹仔」之
    女子表示要幫其詢問，而終亦未有回應之通聯紀錄，則顯無
    積極證據足資證明被告有販賣第一級毒品既遂之犯行。是公
    訴人僅憑上開通訊監察內容即認被告就上開3次通聯均涉有
    販賣第一級毒品犯行，自不足採。此外復查無其他證據足以
    證明被告確有公訴人所指此部分之犯行，本應為無罪之前知
    ，惟公訴人認此部分犯行與前揭已起訴成罪之販賣第一級毒
    品罪，有連續犯之裁判上一罪關係，爰不另為無罪之諭知，
    附此敘明。
五、公訴意旨另以：被告乙○○另基於轉讓安非他命之概括犯意
    ，(1)自92年7、8月某日起，在丙○○位於臺中市○○路1段
    36號租屋處，數次無償轉讓不詳數量安非他命予丙○○；(2)
    王伯嘉於92年8月18日晚上10時16分許，以門號000000000 0
    號之行動電話與被告所使用之門號0000000000號行動電話聯
    絡，兩人在電話中約定由被告交付一錢重之安非他命予王伯
    嘉，被告並於同日稍後轉交予王伯嘉。。因認被告另涉犯違
    反毒品危害防制條例第8條第2項之轉讓第二級毒品罪云云。
    惟查(1)被告矢口否認有轉讓安非他命予丙○○之事實，且證
    人丙○○僅於偵查中檢察官訊問「據你所知乙○○何時寄放
    毒品並出售給他人？」時，曾供述「92年7、8月，毒品均放
    在三民路」（見92年度偵字第7327號卷第55頁），然而並未
    指稱被告有何無償轉讓安非他命之行為，且該證人於原審及
    本院審理時亦均否認有此事實（見原審卷第201頁、本院前
    審卷第162頁），此外又查無證據足以證明被告有此部分犯
    行。(2)被告另否認有轉讓安非他命予王伯嘉之犯行，而被告
    於警詢中就公訴人所指此部分犯行，則辯稱：「（問：警方
    再提示通訊監察譯文『92年8月18日22時16分內容為0000000
    00 0（王伯嘉持用）打入。Ｂ：我現在要拿一錢板仔＜樣品
    ＞？Ａ：我知道！Ｂ：你昨天那．．．今天要還我？Ａ：晚
    一點就還你！Ａ：他過去拿了嗎！Ｂ：有了、有了。』係指
    何意請解釋？此段譯文是否你與吸毒者所進行之毒品交易談
    話？又持行動電話0000000000與你談話為何人？）這支電話
    是王伯嘉持用，「一錢板仔」是王伯嘉叫我去拿一錢重的安
    非他命，我沒有安非他命給他，談話內容是我亂講的。」等
    語（見彰化縣警察局彰警刑字第0920029041號刑案偵查卷宗
    第11頁、第12頁）。而依前開通訊監察譯文內容以觀，王伯
    嘉雖撥打電話予被告聯絡要拿取一錢「安非他命」（據被告
    承認「板仔」係指安非他命），惟渠2人並未言及於何時在
    何地如何交付，且後來所談及之對話內容，則反而是被告詢
    問王伯嘉：「他過去拿了嗎！」，而王伯嘉回以：「有了，
    有了」，顯係王伯嘉將物品或係毒品交付被告以外之人，而
    非如公訴人所指係被告將一錢重之安非他命轉讓交付王伯嘉
    。縱王伯嘉撥打電話予被告係為索討一錢安非他命，惟於斯
    時亦無其他證據足以證明被告身邊亦確有第二級毒品安非他
    命可供轉讓。是公訴人僅憑上開通訊監察內容即認被告就上
    開通聯涉有轉讓第二級毒品犯行，亦不足採。上開(1)(2)部分
    本應為無罪之諭知，惟公訴人認此部分犯行與前揭已起訴成
    罪之販賣第二級毒品罪（檢察官原以轉讓第二級毒品罪嫌提
    起公訴，經變更起訴法條如上述）間有連續犯之裁判上一罪
    關係，爰不另為無罪之諭知，併此敘明。
六、據上論斷，應依刑事訴訟法第369條第1項前段、第364條、
    第299條第1項前段、第300條、毒品危害防制條例第4條第1
    項、第4條第2項、第18第1項前段、第19條第1項、刑法第2
    條第1項、第11條前段、第28條、第56條 (修正前)、第59條
    、第51條第5款(修正前)，判決如主文。
    本案經檢察官甲○○到庭執行職務。
中　　華　　民　　國　　96　　年　　7　　月　  5       日
            刑事第九庭    審判長法　官　陳　筱　珮
                                法　官  余　仕　明
                                法　官  康　應　龍
上列正本證明與原本無異。
如不服本判決應於收受送達後十日內向本院提出上訴書狀, 其未
述上訴之理由者並得於提起上訴後十日內向本院補提理由書 (
均須按他造當事人之人數附繕本)。
                                書記官  姚　錫　鈞
中　　華　　民　　國　　96　　年　　7　　月   　6  　日
附件一：
被告乙○○與該名姓名不詳之已成年男子之通訊監察譯文：《Ａ
為被告，Ｂ為該名成年男子》
於92年8月31日上午10時43分之通訊監察譯文：
Ｂ：一錢你要拿過來嗎
Ａ：你在哪
Ｂ：家裡
Ａ：好啦
於92年8月31日上午10時59分之通訊監察譯文：
Ｂ：你出來沒
Ａ：快到了
Ｂ：差不多十分鐘下來樓下
Ａ：我還沒那個
Ｂ：還沒弄好哦，那不就要回樓上
Ａ：不用啦，在車上．．．
附件二：
被告乙○○與姓名不詳之已成年女子之通訊監察譯文：《Ａ為被
告，Ｂ為該名成年女子》
於92年9月8日凌晨2時2分之通訊監察譯文：
Ｂ：你那裡有沒動過的嗎，沒洗過的．．．
Ａ：還要去弄啦，現在只有洗過的而已．．．要沒洗過的，還要
    去弄Ｂ：要多久
Ａ：我聯絡看看，應該一下子就有
Ｂ：你那裡洗過的剩多少，有很多嗎，有沒有一錢
Ａ：沒有，要的話還要去弄，要嗎
Ｂ：你問看看再打給我
於92年9月8日凌晨2時45分之通訊監察譯文：
Ｂ：你叫他送過來
Ａ：要哦，要在哪裡
Ｂ：一樣啊，叫他來這裡，多久
Ａ：我聯絡．．．
於92年9月8日凌晨3時之通訊監察譯文：
Ｂ：你別賺那麼多好嗎
Ａ：．．．了電話錢而已
Ｂ：你大頭啦．．．人家最多也到１８而已．．．
Ａ：不然你就給他稍微動一下也沒關係，但是就很好就對了，你
    若給他稍微動一下還很好用啦，好嗎
Ｂ：要等多久
Ａ：我還要聯絡．．．一比一還很好
Ｂ：多少
Ａ：你就說１８咩
Ｂ：沒動的才１８
Ａ：反正．．．你拿去試，試用不好，那大包的不要動，退還給
    他
Ｂ：還要多久．．．問題是２３就拿不下去
Ａ：你就說１８咩
Ｂ：１８是你動過的，我要沒動過的
Ａ：我再問看看
 於92年9月8日凌晨4時22分之通訊監察譯文：
Ｂ：好了嗎，不然你送到我家，我要回去了
Ａ：大坑那裡
Ｂ：是啦．．．
附件三：
被告乙○○與證人丙○○之通訊監察譯文：《Ａ為被告，Ｂ為
丙○○》
於92年9月8日凌晨2時25分之通訊監察譯文：
Ａ：要比這樣再高一點
Ｂ：比這樣再高，就差不多“原”的了
Ａ：這人跟別人不一樣
Ｂ：比這樣再高一點，那價錢怎麼算
Ａ：我就問你咩
Ｂ：因為我那只洗０３而已，洗０３的東西我只剩賺五千多元而
    已，如果要再上去，就變成沒動過了，那沒動過，他要多少
    給我賺．．．
於92年9月8日凌晨3時4分之通訊監察譯文：
Ａ：他現在說１８，但是．．．
Ｂ：１８我只能弄到那樣而已，但是你不能以你那包為準哦．．
    ．你那包的成分比較低一點，空間比較小
Ａ：弄到破掉你聽懂嗎，我弄１：１下去結果不能用
Ｂ：不行，我忘記交代你，你那包差不多０５６，你若說沒什麼
    處理還可以．．．對啦，你看現在他那合不合意，比你現在
    拿回去的版仔還高，看行不行
Ａ：若比剛剛給人那個呢
Ｂ：變．．．就沒什麼利潤了，我真的若沒動過個０３，我真的
    沒什麼賺，我拿的本錢差不多一萬八了，一萬八的東西我沒
    動，怎麼賺錢，你若說沒動過的，差不多二萬二他那邊又不
    要了，對嗎．．．做生意我不要這樣．．．那人家也是錢買
    的對嗎
Ａ：原則上就１８就對了，要比剛剛那還好
Ｂ：我知道
Ａ：如果接觸的可以，以後這也是很大的客戶
Ｂ：我跟你講，那我用剛剛那包給你就好了，若說價格不要壓那
    麼低，成分不要那麼高，我可以弄多一點沒關係，這樣下去
    我只賺二三千而已，大家出來做，如果不賺錢那還忙什麼，
    如果可以的話，我弄半錢半給他，還是多少，是可以
Ａ：這樣好啦，我再跟你聯絡
附件四：
被告與該名綽號「石仔」之姓名不詳已成年男子之通訊監察譯文
：《Ａ為被告，Ｂ為該名綽號「石仔」之姓名不詳已成年男子》
(1)於92年8月15日下午5時31分之通訊監察譯文：
Ｂ：我要拿2泡．．．，東西身邊有沒有
Ａ：我人現在在太平，身邊沒有，東西都放在三民路
Ｂ：你叫小蔡拿給我，我去三民路拿
(2)於92年8月15日下午5時31分之通訊監察譯文：
Ａ：我叫小蔡直接找你，你到三民路向他拿
Ｂ：嗯好
(3)於92年8月15日下午5時55分之通訊監察譯文：
Ａ：有拿了嗎
Ｂ：有了，剛才樓下剛好有一台警車我以為要來抓我，害我嚇得
    躲在旁邊不敢過去拿
附件五：
被告乙○○與丙○○於92年8月15日下午5時53分之通訊監察譯文
：《Ａ為被告，Ｂ為丙○○》
Ａ：他過去拿了嗎
Ｂ：有了，有了
